臺灣高等法院臺南分院刑事判決
110年度上訴字第1300號
上  訴  人  
即  被  告  黃子恆

公設辯護人  簡松柏  
上列上訴人因毒品危害防制條例等案件，不服臺灣臺南地方法院
110年度訴字第435號中華民國110年10月27日第一審判決（起訴
案號：臺灣臺南地方檢察署109年度偵字第23429號、110年度偵
字第2607號、110年度偵字第4184號、110年度偵字第7511號、11
0年度偵字第7512號、110年度偵字第8167號），就量刑部分提起
上訴，本院判決如下：
    主  文
上訴駁回。
    事  實
一、黃子恆明知大麻係毒品危害防制條例第2條第2項第2款所公
    告列管之第二級毒品，亦屬行政院依懲治走私條例第2條第3
    項授權公告之「管制物品管制品項及管制方式」第1項第3款
    所列之管制進出口物品，非經許可，不得持有、轉讓、販賣
    、運輸、私運進口，亦不得運送已私運進口之大麻，猶分別
    為下列犯行：
　㈠基於販賣第二級毒品大麻營利之犯意，以APPLE廠牌行動電話
    搭配0000000000門號SIM卡連結網際網路，登入LINE、Teleg
    ram等通訊軟體作為對外聯絡工具，於附表一所示之時間、
    地點，以附表一所示方式，先後販賣如附表一所示數量、金
    額之第二級毒品大麻與附表一所示之對象。另基於轉讓第二
    級毒品大麻之犯意，於民國109年11月間某日，在其位於臺
    南市○區○○街000巷0弄0號0室租屋處，無償轉讓含有第二級
    毒品大麻之香菸1支供程景侖施用。
　㈡於Telegram通訊軟體之群組及社團內得知有姓名年籍不詳之
    國外成年賣家販售第二級毒品大麻，為取得大麻供己施用及
    壓低買入價格，而為下列行為：
　⑴於109年11月9日前某日，與其他姓名年籍不詳之成年買家達
    成合資買入大麻之協議後，於109年11月9日以前揭行動電話
    登入Telegram通訊軟體，與「亞洲藥物討論區」群組內姓名
    年籍不詳，暱稱「Learn machine」之國外成年賣家聯繫購
    買大麻事宜，並於同年月25日談妥以價值人民幣2萬6,000元
    之比特幣，購買2磅（約900公克）之大麻，而與「Learn ma
    chine」共同基於運輸第二級毒品大麻及私運管制物品進口
    之犯意聯絡，由「Learn machine」於109年11月27日某時，
    將毛重合計為1,051公克之第二級毒品大麻分成4包夾藏在國
    際包裹內（包裹單號碼：EZ000000000CA），並填載黃子恆
    所提供之「收件人：邱誼歆、收件地址：臺南市○區○○路0段
    000號大光郵局i郵箱、聯絡電話：0000000000」等收件資料
    後，利用不知情之郵務業者以國際快捷包裹郵寄方式，自加
    拿大起運後，於109年12月11日將上開裝有大麻之包裹寄送
    至臺灣，以此方式共同運輸第二級毒品、私運管制物品進入
    我國。
　⑵於109年11月30日某時，經由Telegram通訊軟體得知「Learn 
    machine」另有業已自加拿大運抵臺灣之大麻包裹需要他人
    代為領取，因貪圖收領包裹可獲得20公克之大麻，竟應允參
    與運輸及運送已私運進口之大麻，同意出面收領包裹並將之
    運送至協議地點，而與「Learn machine」共同基於運輸第
    二級毒品大麻、運送走私物品大麻之犯意聯絡，由「Learn 
    machine」將領取包裹之資訊以Telegram通訊軟體傳送至黃
    子恆之上揭行動電話，再由黃子恆於109年12月11日14時50
    分許，佯裝收件人前往位於臺南市○區○○路0號之臺南郵局快
    捷股簽收其內夾藏第二級毒品大麻之包裹時（包裹單號碼：
    EZ000000000CA、收件人：Lily Lin、收件地址：臺南市○○
    區○○○街0號16樓之6、聯絡電話：0000000000），遭員警及
    調查處人員當場逮捕而未及起運，該次行為乃歸於未遂。
　⑶於109年10月26日前1週某日，與某姓名年籍不詳之成年買家
    達成合資買入200公克大麻之協議後，由黃子恆以上揭行動
    電話登入Telegram通訊軟體，以不詳價格，向「亞洲藥物討
    論區」社團內姓名年籍不詳，暱稱「坦克」之國外成年賣家
    購買200公克之第二級毒品大麻，而與「坦克」共同基於運
    輸第二級毒品大麻及私運管制物品進口之犯意聯絡，由「坦
    克」於109年10月29日前某時，將毛重約198.92公克之第二
    級毒品大麻夾藏在國際包裹內，並填載黃子恆所提供之「收
    件人：邱誼歆」、「收件地址：臺南市○區○○路0段000號」
    等收件資訊後，利用不知情之郵務業者以國際航空包裹郵寄
    方式，自美國起運後，於109年11月21日將上開裝有大麻之
    包裹寄送至臺灣，以此方式共同運輸第二級毒品、私運管制
    物品進入我國。
　㈢基於持有第二級毒品大麻純質淨重20公克以上之犯意，於109
    年12月11日前1個月間之某日，以Telegram通訊軟體，向「4
    20真商」社團內姓名年籍不詳，暱稱「Lin Kai」之成年賣
    家，及「臺灣埋包」社團內姓名年籍不詳，暱稱「泰王」之
    成年賣家，接續購得純質淨重21.85公克之第二級毒品大麻
    後，未經許可而持有之。
二、嗣財政部關務署臺北關於109年10月28日執行郵件查驗時，
    發現前揭來自加拿大、收件人為「Lily Lin」之郵包內夾藏
    第二級毒品大麻，送請法務部調查局鑑定後予以查扣，並於
    109年12月11日14時50分許，於黃子恆前往位於臺南市○區○○
    路0號之臺南郵局快捷股簽領上開郵包時，由臺南市政府警
    察局第二分局員警及法務部調查局臺南市調查處人員將其逮
    捕，並當場查扣其所持有之APPLE廠牌行動電話1支；復於同
    日16時10分許，徵得黃子恆同意，至其位於臺南市○區○○街0
    00巷0弄0號0室之租屋處執行搜索，扣得其所有之第二級毒
    品大麻2盒（其內之煙草檢品經檢驗，淨重各為11.30公克、
    10.55公克，驗餘淨重11.28公克、10.53公克；空包裝分別
    重45.91公克、115.20公克）、電子磅秤1台、大麻吸食器1
    組、大麻吸食器3支、大麻研磨器1個、夾鍊袋1包等物；另
    經黃子恆在有偵查犯罪職權之公務員知悉其如事實一㈡⑴所示
    犯行前，向製作筆錄之調查處人員表示其另於109年11月25
    日向「Learn machine」下單購買2磅之大麻，而於該郵包運
    抵臺灣後，經財政部關務署臺北關送請法務部調查局鑑定後
    予以查扣；及經法務部調查局臺南市調查處檢視黃子恆扣案
    之前揭APPLE廠牌行動電話，發現黃子恆與附表一所示買家
    之毒品交易對話內容，並經調查人員檢視黃子恆與「坦克」
    間之Telegram對話紀錄而循線查獲上情。
三、案經臺灣臺南地方檢察署檢察官指揮法務部調查局臺南市調
    查處及臺南市政府警察局第二分局、第五分局報請同署檢察
    官偵查起訴。
    理  由
一、上開犯罪事實，經被告分別於調詢、偵查、原審及本院審理
    中坦承不諱；又關於犯罪事實一㈠所示之販賣及轉讓第二級
    毒品之犯罪事實，核與證人高華辰、邱嬿鈴、王子銘、黃靖
    宇、邱奕豪、莊惟翔、程景侖於警詢及偵查中證述情節相符
    ，並有法務部調查局臺南市調查處110年2月2日數位證據檢
    視報告、搜索扣押筆錄、扣押物品目錄表(見調查一卷第38
    至41頁、警一卷第9至13頁、第15至19頁)、各如附表一所示
    之非供述證據，及扣案之APPLE廠牌行動電話1支、電子磅秤
    1個、夾鍊袋1包可資佐證；關於犯罪事實一㈡⑴至⑶所示之共
    同運輸第二級毒品、私運管制物品進口、運送走私物品等犯
    罪事實，有臺南郵局快捷股快捷段公眾自取投遞簽收清單、
    法務部調查局臺南市調查處109年12月11日搜索扣押筆錄、
    扣押物品目錄表、財政部關務署臺北關109年10月28日北松
    郵移字第1090101975號函、扣押貨物收據及搜索筆錄、扣押
    物品照片、黃子恆與「Learn machine」間之Telegram對話
    紀錄、大麻開箱影片截圖、財政部關務署臺北關109年12月1
    1日北松郵移字第1090101982號函、扣押貨物收據及搜索筆
    錄、扣押物品照片、黃子恆與「坦克」間之Telegram對話紀
    錄、法務部調查局臺南市調查處110年2月2日數位證據檢視
    報告(見警一卷第27頁、第9至13頁、第29至37頁、調查一卷
    第35至36、第12頁反面、第13至19頁、第37頁、第38至41頁
    )，及郵包2個(包裹單號碼：EZ000000000CA、EZ000000000C
    A)、APPLE廠牌行動電話1支扣案可佐，又前述經財政部關務
    署臺北關查扣之郵包2件，經鑑定結果，確含有第二級第24
    項毒品大麻成分，有法務部調查局109年12月15日調科壹字
    第10923213750號、109年11月6日調科壹字第10923211940號
    鑑定書在卷足憑(見調查一卷第26、25頁)；關於犯罪事實一
    ㈢所示之持有第二級毒品純質淨重20公克以上之犯罪事實，
    有扣案大麻照片、黃子恆與「Lin Kai」、「泰王」間之Tel
    egram對話紀錄、法務部調查局臺南市調查處109年12月11日
    搜索扣押筆錄、扣押物品目錄表（見調查一卷第20頁正反面
    、第36頁反面、警一卷第15至19頁），及大麻煙草2盒、大
    麻吸食器1組、大麻吸食器3支、大麻研磨器1個扣案可證，
    又前揭扣案之大麻煙草2盒經鑑定結果，確含有第二級第24
    項毒品大麻成分（淨重各為11.30公克、10.55公克，驗餘淨
    重11.28公克、10.53公克；空包裝分別重45.91公克、115.2
    0公克），亦有法務部調查局110年2月1日調科壹字第110232
    00810號鑑定書附卷可稽（見調查一卷第27頁正反面），堪
    認被告上開自白確與事實相符。
二、又販賣毒品非可公然為之，亦無公定價格，各次買賣之價格
    ，當亦各有差異，隨供需雙方之資力、關係之深淺、需求之
    數量、貨源之充裕與否、販賣者對於資金之需求如何及殷切
    與否，以及政府查緝之態度，進而為各種不同之風險評估，
    而為機動性之調整，是其價格標準，自非一成不變，且販賣
    者從各種「價差」或「量差」或係「純度」謀取利潤方式，
    或有差異，然其所圖利益之非法販賣行為目的，則屬相同，
    並無二致。衡以近年來毒品之濫用，危害國民健康與社會安
    定日益嚴重，治安機關對於販賣或施用毒品之犯罪行為，無
    不嚴加查緝，各傳播媒體對於政府大力掃毒之決心亦再三報
    導，已使毒品不易取得且物稀價昂，則被告若非可藉以從中
    營利，自無平白費時、費力，並甘冒被他人供出來源或遭檢
    警查緝法辦之危險而為附表一所示之毒品交易之理，是被告
    確有從中賺取買賣價差或量差牟利之意圖及事實，應屬合理
    認定。
三、綜上所述，本件事證明確，被告前揭販賣、轉讓、運輸第二
    級毒品、私運管制物品進口及運送走私物品之犯行，均堪認
    定，自應依法論科。
四、論罪科刑：
　㈠按大麻係毒品危害防制條例第2條第2項第2款所列管之第二級
    毒品，亦為行政院依懲治走私條例第2條第3項授權公告之「
    管制物品管制品項及管制方式」第1項第3款所列之管制進出
    口物品，自不得非法持有、轉讓、販賣、運輸、私運進口，
    亦不得運送已私運進口之大麻。又運輸毒品罪之成立，並非
    以所運輸之毒品已運抵目的地為要件，區別既遂、未遂之依
    據，係以已否起運離開現場為準，如已起運離開現場而進入
    運輸途中，即屬既遂，不以達到目的地為必要。而所稱「運
    輸毒品」行為，乃指自某地運送至他地而言，自國外運至國
    內，固屬之，於國內之甲地運至乙地，祇要在其犯罪計畫之
    內，亦同屬之。故於走私入境之情形，所謂之運輸行為，當
    自外國之某處起運，包含中間之出、入境(海關)，迄至國內
    最後之收貨完成止，皆含括在內，不能割裂認為國內接貨階
    段，屬犯罪已經完成之事後幫助作為(最高法院107年度台上
    字第4452號判決意旨參照)。再者，懲治走私條例第2條第1
    項之走私罪，係指未經許可，擅自將逾公告數額之管制物品
    ，自他國或大陸地區、公海等地，私運進入臺灣地區之我國
    境內而言，一經進入國境其犯罪即屬完成；倘事前與私運進
    口者，無犯意之聯絡，僅單純就他人私運進口之逾公告數額
    之管制物品，為運送之行為，則應僅成立同條例第3條之運
    送走私物品罪；懲治走私條例第3條第1項之運送管制進口之
    走私物品罪，係指於他人自我國國境之外，私運管制進口物
    品進入國境後，始予以運送者而言(最高法院96年度台上字
    第5757號、90年度台上字第822號判決意旨參照)。故單純就
    他人私運進口之管制物品，於國境內自某一地區運送管制物
    品至另一地區，應適用懲治走私條例第3條之規定論以國境
    內運送管制物品罪(最高法院99年度台上字第8124號判決意
    旨參照)。
　㈡是核被告如犯罪事實一㈠之行為，係犯毒品危害防制條例第4
    條第2項之販賣第二級毒品罪及同條例第8條第2項之轉讓第
    二級毒品罪；如犯罪事實一㈡⑴、⑶之行為，均係犯毒品危害
    防制條例第4條第2項之運輸第二級毒品罪及懲治走私條例第
    2條第1項之私運管制物品進口罪；如犯罪事實一㈡⑵之行為，
    係犯毒品危害防制條例第4條第6項、第2項之運輸第二級毒
    品未遂罪及懲治走私條例第3條第2項、第1項之運送走私物
    品未遂罪；如犯罪事實一㈢所為，係犯毒品危害防制條例第1
    1條第4項之持有第二級毒品純質淨重20公克以上罪。
　㈢關於犯罪事實一㈡⑵部分，被告係在前述收件人為「Lily Lin
    」之郵包運抵臺灣之後，始經由「Learn machine」委託前
    去領取，進行臺灣境內之運輸毒品及運送已私運進口之走私
    物品犯行，且被告前去位於臺南市○區○○路0號之臺南郵局快
    捷股簽領上開包裹時，隨即遭員警及調查處人員查獲而未及
    起運以致未遂，公訴意旨認被告此部分已屬既遂，容有未洽
    ，然因此部分僅行為態樣之分別，無庸變更檢察官起訴之法
    條。又公訴意旨就此部分，雖漏未論及懲治走私條例第3條
    第2項、第1項之運送走私物品未遂罪；就犯罪事實一㈡⑶所示
    犯行，漏未論及懲治走私條例第2條第1項之私運管制物品進
    口罪，惟上開部分與起訴部分有想像競合之裁判上一罪關係
    ，本院自應併予審理，且經原審及本院於審理時諭知被告已
    涉犯此部分之罪名，無礙被告之訴訟防禦權，併予敘明。
　㈣被告販賣、轉讓、運輸第二級毒品大麻而持有第二級毒品大
    麻之低度行為，分別為其販賣、轉讓及運輸之高度行為所吸
    收；另其私運管制物品進口既遂後，續行運送走私物品與合
    資購買者之事後處置行為，應為先前私運管制物品進口之行
    為所吸收，亦不再另論運送走私物品罪。
　㈤被告與「Learn machine」、「坦克」等成年賣家間就犯罪事
    實一㈡⑴至⑶所示之運輸第二級毒品、私運管制物品進口、運
    送走私物品等犯行，各有犯意聯絡及行為分擔，應論以共同
    正犯；其等利用不知情之國際貨運業者遂行事實一㈡⑴⑶所示
    之運輸第二級毒品及私運管制物品進口之犯行，為間接正犯
    。
　㈥被告如犯罪事實一㈡⑴至⑶所示，以一行為同時觸犯毒品危害防
    制條例第4條第2項之運輸第二級毒品及懲治走私條例第2條
    第1項之私運管制物品進口等罪名；如犯罪事實一㈡⑵所示，
    以一行為同時觸犯毒品危害防制條例第4條第6項、第2項之
    運輸第二級毒品未遂及懲治走私條例第3條第2項、第1項之
    運送走私物品未遂等罪名，為想像競合犯，應依刑法第55條
    之規定，各從一重之運輸第二級毒品既、未遂罪處斷，被告
    所犯上開各罪，犯意各別，行為互殊，應分論併罰。
　㈦被告於偵查及本院審理中均自白犯罪事實一㈠㈡所示之販賣、
    轉讓及運輸第二級毒品犯行(見偵一卷第90頁、調查一卷第6
    至7頁反面、他卷第408頁、偵一卷第165至168頁、聲羈卷第
    24頁、本院卷第136、192、第217至225頁)，各符合毒品危
    害防制條例第17條第2項減輕其刑之要件，爰依上開規定各
    減輕其刑。犯罪事實一㈡⑵部分，被告已著手於運輸、運送已
    走私進口之第二級毒品大麻犯罪行為之實行而不遂，為未遂
    犯，爰依刑法第25條第2項規定，按既遂犯之刑遞減輕之。
　㈧刑法第62條所定自首減刑，係以對於未發覺之犯罪，在有偵
    查犯罪職權之公務員知悉犯罪事實及犯人之前，向職司犯罪
    偵查之公務員坦承犯行，並接受法院之裁判而言。苟職司犯
    罪偵查之公務員已知悉犯罪事實及犯罪嫌疑人後，犯罪嫌疑
    人始向之坦承犯行者，為自白，而非自首。而所謂發覺，不
    以有偵查犯罪之機關或人員確知其人犯罪無誤為必要，僅須
    有確切之根據得為合理之可疑者，亦屬發覺（最高法院97年
    度台上字第5969號判決意旨參照）。被告於犯罪事實一㈡⑵所
    示時、地，因至臺南郵局快捷股簽領上開收件人為「Lily L
    in」之郵包而為員警及調查處人員查獲後，在有偵查犯罪職
    權之公務員知悉犯罪事實一㈡⑴所示之犯罪事實及犯人之前，
    向製作其筆錄之調查處人員表示其另於109年11月25日向「L
    earn machine」下單購買2磅之大麻，而主動供出犯罪事實
    一㈡⑴所示之共同運輸第二級毒品犯行，有被告之109年12月1
    1日調查筆錄在卷可參（見偵一卷第9頁、警一卷第3頁），
    事後並接受法院之裁判，符合自首要件，因而有助於檢調之
    破案及減省司法資源，爰依刑法第62條前段規定遞減輕其刑
    。至辯護人雖另主張被告如犯罪事實一㈢所示之犯行亦有自
    首減刑之適用云云。惟查，被告經員警及調查處人員查獲後
    ，調查處人員隨即於同日16時10分許徵得其同意，至其位於
    臺南市○區○○街000巷0弄0號0室之租屋處執行搜索，而當場
    扣得第二級毒品大麻2盒，則被告於同日19時9分製作調查筆
    錄時，有偵查權限之調查處人員早已由前揭扣案物等具體事
    證，查悉被告涉及此部分持有第二級毒品大麻之犯行，則被
    告於法務部調查局臺南市調查處執行搜索後，於製作筆錄時
    雖供承此部分犯行，然僅屬自白性質，要非針對未發覺之罪
    自首，自無從適用刑法第62條之規定減輕其刑。
　㈨辯護人以被告於偵審中自白犯罪，目前有學籍及正當職業，
    生活起居正常，所涉犯罪密接，危害性相對不大，且年輕識
    淺，一時失慮而犯罪，綜合上情，顯有情輕法重，請求依刑
    法第59條規定酌減其刑云云。惟按，刑法第59條規定犯罪之
    情狀可憫恕者，得酌量減輕其刑，其所謂「犯罪之情狀」，
    與同法第57條規定科刑時應審酌之一切情狀，並非有截然不
    同之領域，於裁判上酌減其刑時，應就犯罪一切情狀（包括
    第57條所列舉之10款事項），予以全盤考量，審酌其犯罪有
    無可憫恕之事由（即有無特殊之原因與環境，在客觀上足以
    引起一般同情，以及宣告法定低度刑，是否猶嫌過重等等）
    ，以為判斷。而毒品危害防制條例第4條針對販賣各級毒品
    所設刑度，乃是依照各級毒品本身具有不同程度之危害性、
    成癮性，為禁絕毒品擴散、使國民遠離毒害，而對於行為人
    從事販賣各級毒品科予高低不等之刑度。從而，自無從僅憑
    行為密接性、犯罪所得、工作及生活或學籍狀況等，即謂其
    犯罪情節足堪同情，以免過度斲傷規範威信，架空法定刑度
    而違反立法本旨，被告縱有辯護人所指情形，也只是有自白
    減刑之適用或量刑的考量因素而已；況大麻是我國嚴加掃蕩
    、禁絕之違禁物，不得非法販賣，被告應無不知之理，卻仍
    為本案多次犯行，情節非輕，再經審酌被告所犯販賣、運輸
    第二級毒品罪，依上開自白、未遂或自首減刑等事由減輕其
    刑後，並無客觀上足以引起一般之同情，致處以減刑後最低
    刑度猶嫌過重之情形，是被告所犯各罪，均無適用刑法第59
    條之餘地。
五、駁回上訴的理由：　　
　㈠原審以被告罪證明確，依上開規定論罪，並審酌被告明知第
    二級毒品大麻流毒無窮，危害甚鉅，竟不惜以身試法販賣及
    轉讓大麻予他人，並持有純質淨重逾20公克之大麻，復多次
    私運大麻入境，且私運入境之大麻數量非少，若因而在國內
    流通，不惟助長國內毒品氾濫，更嚴重危害國人身心健康，
    且有危害社會安全之虞，顯已對社會治安造成潛在性危險，
    侵害社會、國家法益甚鉅；兼衡犯罪事實一㈡⑴⑵所示郵包於
    入境時即為海關人員截獲，尚未流入市面造成毒品擴散之犯
    罪危害程度；併審酌被告犯罪之動機、目的、手段、素行，
    暨其自述之智識程度、家庭經濟狀況及其犯後坦承犯行，尚
    見悔悟等一切情狀，分別量處如主文所示之刑，並定其應執
    行有期徒刑6年3月。
　㈡就沒收部分說明：
　⑴於前述收件人為「邱誼歆」之郵包中扣得之大麻4包，係被告
    為犯罪事實一㈡⑴所示運輸毒品犯行遭查獲之第二級毒品；於
    前述收件人為「Lily Lin」之郵包中扣得之大麻2包，係被
    告為犯罪事實一㈡⑵所示運輸毒品未遂犯行遭查獲之第二級毒
    品；而直接盛裝上開第二級毒品之外包裝，因其上附有第二
    級毒品無從析離，性質上亦屬於第二級毒品，不問屬於犯罪
    行為人與否，均應依毒品危害防制條例第18條第1項前段規
    定，於各項罪刑項下宣告沒收銷燬之，至鑑驗時耗損之第二
    級毒品，因已滅失，自不必再予宣告沒收銷燬。扣案包裝前
    開大麻之郵包2個(包裹單號碼：EZ000000000CA，含空罐4個
    、保健食品2瓶、零食4包；EZ000000000CA，含空罐2個、零
    食3包、零食1盒、牙膏2支)，係作為夾藏上開第二級毒品大
    麻之用，為供運輸毒品所用之物，應依毒品危害防制條例第
    19條第1項規定，於各項罪刑項下宣告沒收。
　⑵扣案之APPLE廠牌行動電話1支(含0000000000門號SIM卡1張)
    ，係被告持以供附表一所示販賣第二級毒品及犯罪事實一㈡⑴
    至⑶所示運輸第二級毒品既、未遂犯行所用之物，有前揭通
    訊軟體對話紀錄附卷足憑；扣案之電子磅秤1個、夾鍊袋1包
    ，則係被告持以供附表一所示販賣第二級毒品犯行所用之物
    ，業據被告陳明在卷(見原審卷第215至216頁)，應分別依毒
    品危害防制條例第19條第1項規定於各項罪刑項下宣告沒收
    。
　⑶如附表一所示未扣案之各次販賣第二級毒品價額，為被告之
    犯罪所得，且未據扣案，均應依刑法第38條之1第1項、第3
    項規定，於附表一所示各次販賣第二級毒品罪之主文項下宣
    告沒收，並諭知於全部或一部不能沒收或不宜執行沒收時，
    追徵其價額。
　⑷在被告租屋處扣得之大麻煙草2盒(淨重各為11.30公克、10.5
    5公克，驗餘淨重11.28公克、10.53公克；空包裝分別重45.
    91公克、115.20公克），係被告為犯罪事實一㈢所示持有第
    二級毒品純質淨重20公克以上犯行遭查獲之第二級毒品；直
    接盛裝上開第二級毒品之外包裝，因其上附有第二級毒品無
    從析離，性質上亦屬於第二級毒品，不問屬於犯罪行為人與
    否，均應依毒品危害防制條例第18條第1項前段規定，宣告
    沒收銷燬之；另鑑驗時耗損之第二級毒品，因已滅失，自毋
    庸宣告沒收銷燬。扣案之包裝盒2個、大麻吸食器1組、大麻
    吸食器3支、大麻研磨器1個，均係被告所有，包裝盒係供放
    置前開大麻，防止其裸露、潮濕及便於藏匿掩飾之用；另吸
    食器、研磨器等物則係被告預備供將來施用扣案大麻使用之
    物，業據被告供承在卷(見偵一卷第12頁、第88頁)，均應依
    刑法第38條第2項前段規定宣告沒收。　
　㈢本院經核原審判決認事用法並無不當，量刑部分亦稱允洽，
    應予維持。
　㈣被告提起上訴以其年輕智淺，且有正當職業等狀況主張原審
    量刑及定刑均屬過重，請求從輕量刑云云。惟刑之量定，為
    求個案裁判之妥當性，法律賦予法院裁量之權，量刑輕重，
    屬為裁判之事實審法院得依職權自由裁量之事項。苟其量刑
    已以行為人之責任為基礎，並斟酌刑法第57條各款所列情狀
    ，在法定刑度內，酌量科刑，如無偏執一端，致明顯失出失
    入情形，上級審法院即不得單就量刑部分遽指為不當或違法
    （最高法院72年台上字第6696號判決意旨參照）。查，原審
    以行為人之責任為基礎，斟酌刑法第57條之各款事由而為刑
    之量定，已於理由欄中詳加論敘載明，既未逾越法定刑度，
    亦未違反比例原則或罪刑相當原則，難認有何濫用權限情形
    。況販賣、運輸第二級毒品之法定刑為無期徒刑或10年以上
    有期徒刑之罪，原審就販毒部分僅量定有期徒刑5年（8罪）
    、5年2月之間（1罪），就運輸毒品部分僅量定有期徒刑3年
    、2年8月、5年2月，就轉讓、持有毒品部分量定有期徒刑7
    月（2罪），均屬低度刑或法定最低度刑；定刑部分，僅合
    併定應執行有期徒刑6年3月，已折讓甚多之刑期，對被告已
    有相當之優惠，顯無過重之虞，難認有何違法或不當的情形
    。被告提起上訴指摘原審判決不當，請求撤銷改判，量處較
    輕之刑度，為無理由，應予駁回。
據上論結，應依刑事訴訟法第368條，判決如主文。
本案經檢察官李政賢提起公訴，檢察官黃朝貴到庭執行職務。
中　　華　　民　　國　　111 　年　　1 　　月　　27　　日
                  刑事第七庭    審判長法  官　吳勇輝
                                      法  官　吳錦佳
                                      法　官　黃國永
以上正本證明與原本無異。
如不服本判決應於收受送達後20日內向本院提出上訴書狀，其未
敘述上訴理由者，並得於提起上訴後20日內向本院補提理由書（
均須按他造當事人之人數附繕本）「切勿逕送上級法院」。
                                      書記官　葉宥鈞  
中　　華　　民　　國　　111 　年　　1 　　月　　27　　日
本案論罪科刑法條全文：
毒品危害防制條例第4條
製造、運輸、販賣第一級毒品者，處死刑或無期徒刑；處無期徒
刑者，得併科新臺幣3千萬元以下罰金。
製造、運輸、販賣第二級毒品者，處無期徒刑或10年以上有期徒
刑，得併科新臺幣1千5百萬元以下罰金。
製造、運輸、販賣第三級毒品者，處7年以上有期徒刑，得併科
新臺幣1千萬元以下罰金。
製造、運輸、販賣第四級毒品者，處5年以上12年以下有期徒刑
，得併科新臺幣5百萬元以下罰金。
製造、運輸、販賣專供製造或施用毒品之器具者，處1年以上7年
以下有期徒刑，得併科新臺幣1百50萬元以下罰金。
前五項之未遂犯罰之。
毒品危害防制條例第8條
轉讓第一級毒品者，處1年以上7年以下有期徒刑，得併科新臺幣
1百萬元以下罰金。
轉讓第二級毒品者，處6月以上5年以下有期徒刑，得併科新臺幣
70萬元以下罰金。
轉讓第三級毒品者，處3年以下有期徒刑，得併科新臺幣30萬元
以下罰金。
轉讓第四級毒品者，處1年以下有期徒刑，得併科新臺幣10萬元
以下罰金。
前四項之未遂犯罰之。
轉讓毒品達一定數量者，加重其刑至二分之一，其標準由行政院
定之。
毒品危害防制條例第11條
持有第一級毒品者，處3年以下有期徒刑、拘役或新臺幣30萬元
以下罰金。
持有第二級毒品者，處2年以下有期徒刑、拘役或新臺幣20萬元
以下罰金。
持有第一級毒品純質淨重十公克以上者，處1年以上7年以下有期
徒刑，得併科新臺幣1百萬元以下罰金。
持有第二級毒品純質淨重二十公克以上者，處6月以上5年以下有
期徒刑，得併科新臺幣70萬元以下罰金。
持有第三級毒品純質淨重五公克以上者，處2年以下有期徒刑，
得併科新臺幣20萬元以下罰金。
持有第四級毒品純質淨重五公克以上者，處1年以下有期徒刑，
得併科新臺幣10萬元以下罰金。
持有專供製造或施用第一級、第二級毒品之器具者，處1年以下
有期徒刑、拘役或新臺幣10萬元以下罰金。
懲治走私條例第2條
私運管制物品進口、出口者，處7年以下有期徒刑，得併科新臺
幣3百萬元以下罰金。
前項之未遂犯罰之。
第1項之管制物品，由行政院依下列各款規定公告其管制品項及
管制方式：
一、為防止犯罪必要，禁止易供或常供犯罪使用之特定器物進口
    、出口。
二、為維護金融秩序或交易安全必要，禁止偽造、變造之各種貨
    幣及有價證券進口、出口。
三、為維護國民健康必要，禁止、限制特定物品或來自特定地區
    之物品進口。
四、為維護國內農業產業發展必要，禁止、限制來自特定地區或
    一定數額以上之動植物及其產製品進口。
五、為遵守條約協定、履行國際義務必要，禁止、限制一定物品
    之進口、出口。
懲治走私條例第3條
運送、銷售或藏匿前條第1項之走私物品者，處5年以下有期徒刑
、拘役或科或併科新臺幣150萬元以下罰金。
前項之未遂犯罰之。

附表一：
編 號 購毒者 販賣時間 販賣地點 販賣數量、金額(新臺幣)及方式 宣告刑及沒收 1 高華辰 109年10月22日19時44分後某時 臺南市○區○○街000巷0弄0號0室（即黃子恆租屋處） 雙方以LINE聯繫毒品交易事宜後，高華辰先於109年10月22日19時44分許匯款14,850元至黃子恆之中國信託銀行帳戶，再於左列時間，前往左列地點，向黃子恆拿取9公克之大麻 黃子恆販賣第二級毒品，處有期徒刑伍年貳月。扣案之APPLE廠牌行動電話壹支(含0000000000門號SIM卡壹張)、電子磅秤壹個、夾鍊袋壹包，均沒收；未扣案之販賣第二級毒品所得新臺幣壹萬肆仟捌佰伍拾元沒收，於全部或一部不能沒收或不宜執行沒收時，追徵其價額。 非供述證據： (1)黃子恆與黃靖宇之通訊軟體對話紀錄、黃子恆APPLE廠牌行動電話記事本翻拍照片(調查二卷第19頁) (2)黃子恆中國信託銀行存款基本資料、存款交易明細(調查二卷第24頁反面)　      2 邱嬿鈴 109年10月12日16時許 臺南市○區○○街000巷0弄0號0室（即黃子恆租屋處） 雙方以LINE聯繫毒品交易事宜後，邱嬿鈴再於左列時間，前往左列地點，向黃子恆購買重量不詳之乾燥大麻1顆，並當場給付黃子恆1,700元價金 黃子恆販賣第二級毒品，處有期徒刑伍年。扣案之APPLE廠牌行動電話壹支(含0000000000門號SIM卡壹張)、電子磅秤壹個、夾鍊袋壹包，均沒收；未扣案之販賣第二級毒品所得新臺幣壹仟柒佰元沒收，於全部或一部不能沒收或不宜執行沒收時，追徵其價額。 非供述證據： 黃子恆與邱嬿鈴之通訊軟體對話紀錄、黃子恆APPLE廠牌行動電話記事本翻拍照片(警二卷第291至292頁)　       3 王子銘 109年9月26日17時48分後某時 臺南市○區○○街000巷0弄0號0室（即黃子恆租屋處） 雙方以LINE聯繫毒品交易事宜後，王子銘先於109年9月26日17時48分許匯款820元至黃子恆之中國信託銀行帳戶，再於其後某時，前往左列地點，向黃子恆購買1公克之大麻，並當場給付530元尾款與黃子恆 黃子恆販賣第二級毒品，處有期徒刑伍年。扣案之APPLE廠牌行動電話壹支(含0000000000門號SIM卡壹張)、電子磅秤壹個、夾鍊袋壹包，均沒收；未扣案之販賣第二級毒品所得新臺幣壹仟參佰伍拾元沒收，於全部或一部不能沒收或不宜執行沒收時，追徵其價額。 非供述證據： (1)黃子恆與王子銘之通訊軟體對話紀錄、黃子恆APPLE廠牌行動電話記事本翻拍照片(調查二卷第18頁) (2)黃子恆中國信託銀行存款基本資料、存款交易明細(調查二卷第24頁)　      4 王子銘 109年11月6日前幾日 臺南市○區○○街000巷0弄0號0室（即黃子恆租屋處） 雙方以Telegram聯繫毒品交易事宜後，王子銘再於左列時間，前往左列地點，向黃子恆購買1公克之大麻，並當場給付黃子恆1,500元價金 黃子恆販賣第二級毒品，處有期徒刑伍年。扣案之APPLE廠牌行動電話壹支(含0000000000門號SIM卡壹張)、電子磅秤壹個、夾鍊袋壹包，均沒收；未扣案之販賣第二級毒品所得新臺幣壹仟伍佰元沒收，於全部或一部不能沒收或不宜執行沒收時，追徵其價額。 非供述證據： 黃子恆與王子銘之通訊軟體對話紀錄、黃子恆APPLE廠牌行動電話記事本翻拍照片(調查二卷第18頁)　      5 黃靖宇 109年9月28日前幾日 臺南市○區○○街000巷0弄0號0室（即黃子恆租屋處） 雙方以不詳方式聯繫毒品交易事宜後，黃靖宇即於左列時間，前往左列地點，向黃子恆拿取大麻電子煙油1罐，再於109年9月28日13時29分許將3,600元價金匯至黃子恆玉山銀行帳戶 黃子恆販賣第二級毒品，處有期徒刑伍年。扣案之電子磅秤壹個、夾鍊袋壹包，均沒收；未扣案之販賣第二級毒品所得新臺幣參仟陸佰元沒收，於全部或一部不能沒收或不宜執行沒收時，追徵其價額。 非供述證據： (1)黃子恆與黃靖宇之通訊軟體對話紀錄、黃子恆APPLE廠牌行動電話記事本翻拍照片(調查二卷第16頁) (2)黃子恆玉山銀行開戶基本資料、歷史交易明細表(調查二卷第27頁反面)      6 邱奕豪 109年12月7日至9日間之某日 臺南市○區○○街000巷0弄0號0室（即黃子恆租屋處） 雙方以Telegram聯繫毒品交易事宜後，邱奕豪再於左列時間，前往左列地點，向黃子恆購買2公克之大麻，並當場給付黃子恆3,400元價金 黃子恆販賣第二級毒品，處有期徒刑伍年。扣案之APPLE廠牌行動電話壹支(含0000000000門號SIM卡壹張)、電子磅秤壹個、夾鍊袋壹包，均沒收；未扣案之販賣第二級毒品所得新臺幣參仟肆佰元沒收，於全部或一部不能沒收或不宜執行沒收時，追徵其價額。 非供述證據： 黃子恆與邱奕豪之通訊軟體對話紀錄、黃子恆APPLE廠牌行動電話記事本翻拍照片(調查二卷第17頁)      7 邱奕豪 109年12月10日16時許 臺南市○區○○街000巷0弄0號0室（即黃子恆租屋處） 雙方以Telegram聯繫毒品交易事宜後，邱奕豪再於左列時間，前往左列地點，向黃子恆購買1公克之大麻，並當場給付黃子恆1,650元價金 黃子恆販賣第二級毒品，處有期徒刑伍年。扣案之APPLE廠牌行動電話壹支(含0000000000門號SIM卡壹張)、電子磅秤壹個、夾鍊袋壹包，均沒收；未扣案之販賣第二級毒品所得新臺幣壹仟陸佰伍拾元沒收，於全部或一部不能沒收或不宜執行沒收時，追徵其價額。 非供述證據： 黃子恆與邱奕豪之通訊軟體對話紀錄、黃子恆APPLE廠牌行動電話記事本翻拍照片(調查二卷第17頁)      8 莊惟翔 109年9月間某日 臺南市○區○○街000巷0弄0號0室（即黃子恆租屋處） 莊惟翔於左列時間，前往左列地點與黃子恆一起吃飯時，當場向黃子恆購買1公克之大麻，並給付黃子恆1,400元價金 黃子恆販賣第二級毒品，處有期徒刑伍年。扣案之電子磅秤壹個、夾鍊袋壹包，均沒收；未扣案之販賣第二級毒品所得新臺幣壹仟肆佰元沒收，於全部或一部不能沒收或不宜執行沒收時，追徵其價額。 9 莊惟翔 109年11月間某日 臺南市○區○○街000巷0弄0號0室（即黃子恆租屋處） 莊惟翔於左列時間，前往左列地點與黃子恆一起吃飯時，當場向黃子恆購買1公克之大麻，並給付黃子恆1,400元價金 黃子恆販賣第二級毒品，處有期徒刑伍年。扣案之電子磅秤壹個、夾鍊袋壹包，均沒收；未扣案之販賣第二級毒品所得新臺幣壹仟肆佰元沒收，於全部或一部不能沒收或不宜執行沒收時，追徵其價額。 
附表二：
編號 犯罪事實 宣告刑及沒收 1 犯罪事實一㈡⑴ 黃子恆共同犯運輸第二級毒品罪，處有期徒刑參年，扣案之第二級毒品大麻肆包，均沒收銷燬之；扣案之APPLE廠牌行動電話壹支(含0000000000門號SIM卡壹張)、包裝前開大麻之郵包壹個(包裹單號碼：EZ000000000CA，含空罐肆個、保健食品貳瓶、零食肆包)，均沒收。 備註： ⑴送驗煙草檢品4包，經隨機抽樣1包(原編號1)檢驗含第二級第24項毒品大麻成分(見調查一卷第26頁) ⑵包裹單號碼：EZ000000000CA，毛重1051公克(見調查一卷第14、17頁反面)   2 犯罪事實一㈠⑵ 黃子恆共同犯運輸第二級毒品未遂罪，處有期徒刑貳年捌月，扣案之第二級毒品大麻貳包，沒收銷燬之；扣案之APPLE廠牌行動電話壹支(含0000000000門號SIM卡壹張)、包裝前開大麻之郵包壹個(包裹單號碼：EZ000000000CA，含空罐貳個、零食參包、零食壹盒、牙膏貳支)，均沒收。 備註： ⑴送驗煙草檢品經檢驗含第二級第24項毒品大麻成分(見調查一卷第25頁) ⑵包裹單號碼：EZ000000000CA，毛重0.5公斤(見警一卷第31、34頁)   3 犯罪事實一㈡⑶ 黃子恆共同犯運輸第二級毒品罪，處有期徒刑伍年貳月，扣案之APPLE廠牌行動電話壹支(含0000000000門號SIM卡壹張)，沒收。